臺灣高等法院臺中分院刑事裁定　　　　　　　 民國九十一年度交抗字第一七四號
　　抗　告　人
　　即受處分人　甲○○
右抗告人因聲明異議案件，不服臺灣臺中地方法院中華民國九十一年一月二十八日第
一審裁定（民國九十年度交聲字第五三一號），提起抗告，本院裁定如左：
    主      文
抗告駁回。
    理      由
一、按汽車行駛於道路上，其汽車駕駛人或前座乘客未繫安全帶者，處汽車駕駛人新
    台幣一千五百元罰鍰；而汽車駕駛人，駕駛汽車有違反本條例之行為，經交通勤
    務警察或依法令執行交通稽查任務人員制止時，不聽制止或拒絕停車接受稽查而
    逃逸者，除按各該條規定處罰外，處新台幣三千元以上六千元以下罰鍰，並記違
    規點數一點，道路交通管理處罰條例第三十一條、第六十條、第六十三條分別定
    有明文。復依違反道路交通管理事件統一裁罰標準表規定，違反處罰條例第六十
    條規定，於期限內繳納罰鍰者，處罰鍰新台幣三千元整，逾期十五日內者，處罰
    鍰新台幣四千元整，逾期十五日以上三十日以內者，處罰鍰新台幣五千元整，逾
    期三十日以上者，處罰鍰新台幣六千元整，並記違規點數一點。
二、本件抗告人於原審法院聲明異議意旨略以：伊於案發當日並未遇上警察執行路檢
    勤務，應無違規之事，原裁決處分顯有違誤，爰聲明異議，請求撤銷原處分云云
    。
三、原審法院以受處分人即抗告人對於曾在民國（下同）九十年十月十日下午九時五
    分許，駕駛其所有之車牌號碼ＭＵ─３３１６號自小客車，行駛於豐原市○○路
    ，為警員舉發未繫安全帶及拒絕停車接受稽查而逃逸，經證人即舉發警員游萬得
    於同院九十一年一月十一日訊問時結證屬實，復有台中縣警察局九十年十月十日
    中縣警交字第Ｈ00000000號舉發違反道路交通管理事件通知單影本在卷
    可資佐證；又該警員於同院同日訊問時證稱：有看到異議人及前座的人都沒繫安
    全帶，回去有比對車號和顏色燈號並無問題等語，而證人游萬得係執勤警員，其
    立場客觀中立，且其與受處分人素不相識，亦無宿怨，苟受處分人無該等違規情
    事，舉發員警當無設詞攀誣之理，其所為之證言，應屬真實可信，是受處分人於
    前揭時地駕駛其所有之自小客車違規未繫安全帶之事實，已甚明確，並依違反道
    路交通管理事件統一裁罰標準及處理細則第二十三條第四款規定逕行舉發，受處
    分人前開辯解，委無可採。受處分人於九十年十月十日違規，應於十一月十日到
    案，十二月七日裁決，未逾期則依最低罰鍰處四千五百元，逾期則依違反道路交
    通管理事件統一裁罰標準表規定裁罰，從而，受處分人既有前揭違規行為，原處
    分機關本諸權責，就受處分人未繫帶安全帶及拒絕停車受檢之違規行為裁處受處
    分人，並記違規點數一點，並無不當，本件異議為無理由，予以駁回，委無不合
    。抗告意旨，仍執陳詞，指摘原裁定不當，非有理由，應予駁回。
四、據上論斷，應依道路交通案件處理辦法第二十六條、刑事訴訟法第四百十二條，
    裁定如主文。
中      華      民      國      九十一     年     三      月     六     日
                                臺灣高等法院臺中分院刑事第六庭
                                      審判長法  官  李  文  雄
                                            法  官  邱  顯  祥
                                            法  官  陳  嘉  雄
右正本證明與原本無異。
不得再抗告。
       書記官  王  麗  英
中      華      民      國      九十一     年     三      月     六     日
                                                                        Ｒ
